【裁判字號】    97,訴,848
【裁判日期】    971231
【裁判案由】    違反槍砲彈藥刀械管制條例
【裁判全文】
臺灣新竹地方法院刑事判決               97年度訴字第848號
公  訴  人  臺灣新竹地方法院檢察署檢察官
被      告  乙○○
                    （現於臺灣臺北戒治所強制戒治）
指定辯護人  本院公設辯護人甲○○
上列被告因違反槍砲彈藥刀械管制條例案件，經檢察官提起公訴
（97年度偵緝字第289號），本院判決如下：
    主  文
乙○○犯非法持有空氣槍罪，處有期徒刑壹年捌月，併科罰金新
臺幣伍萬元，罰金如易服勞役，以新臺幣壹仟元折算壹日。扣案
空氣手槍壹枝（槍枝管制編號：桃警鑑0000000000）
、瓦斯鋼瓶拾瓶、鋼珠貳包，均沒收。
    事  實
一、乙○○明知可發射子彈具有殺傷力之空氣槍為槍砲彈藥刀械
    管制條例所管制之物品，非經中央主管機關許可，不得持有
    ，竟基於非法持有空氣槍之犯意，於民國九十六年十月間，
    在新竹縣頭前溪旁，見一真實姓名不詳綽號「阿龍」之成年
    男子把玩空氣槍，乙○○忖及住處靠近市場常有老鼠肆虐，
    欲撲滅鼠患，遂以新臺幣（下同）五千元之代價，向「阿龍
    」購得空氣手槍一枝（槍枝管制編號：桃警鑑000000
    0000），及瓦斯鋼瓶十瓶、鋼珠二包，而自該時起非法
    持有之並放置在其使用之ＦＦ８－１２２號重型機車置物箱
    內。嗣於九十六年十一月七日下午二時五十八分許，為警持
    本院核發之九十六年度聲搜字第六一六號搜索票至其住處搜
    索，當場在前揭機車置物箱扣得上開空氣手槍一枝、瓦斯鋼
    瓶十瓶、鋼珠二包等物，始悉上情。
三、案經新竹市警察局第一分局報告臺灣新竹地方法院檢察署檢
    察官偵查起訴。
    理  由
一、證據能力：按「被告以外之人於審判外之陳述，雖不符前四
    條之規定，而經當事人於審判程序同意作為證據，法院審酌
    該言詞陳述或書面陳述作成時之情況，認為適當者，亦得為
    證據。當事人、代理人或辯護人於法院調查證據時，知有第
    一百五十九條第一項不得為證據之情形，而未於言詞辯論終
    結前聲明異議者，視為有前項之同意。」，刑事訴訟法第一
    百五十九條之五定有明文。本件被告及辯護人於本院準備程
    序及審理時，均表示對於檢察官所提各項證據方法之證據能
    力並無意見，本院審酌上開各該證據均非非法取得之證據，
    並無證據力明顯過低之情形，復經本院於審判期日就上開證
    據進行調查、辯論，依法自有證據能力，合先敘明。
二、訊據被告對於上揭非法持有具殺傷力空氣手槍犯行，於警詢
    、偵訊、本院準備程序及審判程序時均坦承不諱，並有本院
    九十六年度聲搜字第六一六號搜索票影本、新竹市警察局第
    一分局搜索扣押筆錄、扣押物品收據、扣押物品目錄表各一
    份、照片二張等附卷足佐（見第一０八號偵卷第二十四至三
    十一頁），及空氣手槍一枝、瓦斯鋼瓶十瓶、鋼珠二包扣案
    可稽（以九十六年度黃保管字第一０九號、九十六年度保管
    字第一七六八號扣押保管中，扣押物品清單見第一０八號偵
    卷第四十頁、第四十五頁），而扣案槍枝（槍枝管制編號：
    桃警鑑0000000000），經送鑑定係仿半自動手槍
    之氣動式槍枝，該槍枝係以握把內置入小型二氧化碳鋼瓶並
    以其內氣體作為發射動力，可發射直徑約4.5MM 之金屬彈丸
    ，槍長約十七公分、高約十四公分，內襯金屬管，經實際測
    試三次，測得發射彈丸（直徑約4.5mm鋼珠、重量約0.36g）
    之發射速度分別為135、137、136 公尺╱秒，計算其動能分
    別為3.28、3.38、3.33焦耳，單位面積動能分別為20.64 、
    21.25、20.94焦耳╱平方公分，足以穿入人體皮肉層，認具
    殺傷力，有桃園縣政府警察局九十六年十二月七日桃警鑑字
    第０九六００一五三八七號槍彈鑑定書一份附卷可稽（見第
    一０八號卷第十八至二十三頁），足認被告前揭自白與事實
    相符，堪予採信，本案事證明確，被告犯行已堪認定，自應
    依法論科。
三、論罪科刑：
（一）核被告所為係犯槍砲彈藥刀械管制條例第八條第四項之未
      經許可持有空氣槍罪。
（二）被告持有本案空氣槍為時不長，其並未持槍造成任何實際
      之危害，且考量其動機係偶見他人把玩空氣槍，欲購槍撲
      滅鼠患，一時失慮而為，犯罪之情狀顯可憫恕，所犯槍砲
      彈藥刀械管制條例第八條第四項之罪，法定刑為三年以上
      十年以下有期徒刑，如科以有期徒刑三年之最低刑度，仍
      嫌過重，顯然情輕而法重，爰依刑法第五十九條酌減其刑
      。
（三）量刑：爰審酌被告持有空氣槍之目的係為滅鼠，持有槍枝
      之數量為一枝，持有時間約一個月，扣案空氣槍所發射彈
      丸之動能不高，對社會治安造成之危害非重，被告除施用
      麻醉藥品、毒品紀錄外，尚無前他前科，有臺灣高等法院
      被告前案紀錄表一份附卷可參，且被告始終坦承犯行，犯
      後態度良好等一切情狀，量處如主文所示之刑，並就罰金
      部分別諭知易服勞役之折算標準。
（四）沒收：扣案之空氣手槍一枝（槍枝管制編號：桃警鑑00
      00000000），為違禁物，應依刑法第三十八條第
      一項第一款規定宣告沒收。扣案之瓦斯鋼瓶十瓶、鋼珠二
      包，均係被告所有，供犯本件持有空氣槍犯行所用之物，
      應依刑法第三十八條第一項第二款宣告沒收。
四、據上論斷，應依刑事訴訟法第二百九十九條第一項前段，槍
    砲彈藥刀械管制條八條第四項，刑法第十一條前段、第五十
    九條、第四十二條第三項、第三十八條第一項第一款、第二
    款，判決如主文。
本案經檢察官陳麗芬到庭執行職務。
中    華    民    國    97    年    12    月    31    日
                  刑事第六庭  審判長法  官  遲中慧
                                    法  官  魏瑞紅
                                    法  官  黃美盈
以上正本證明與原本無異。
如不服本判決應於收受本判決後10日內向本院提出上訴書狀，其
未敘述上訴理由者，並得於提起上訴後10日內向本院補提理由書
狀(均須按他造當事人之人數附繕本)「切勿逕送上級法院」。
中    華    民    國    97    年    12    月    31    日
                                    書記官  吳美雲
附錄本案論罪科刑法條：
槍砲彈藥刀械管制條例第8條
未經許可，製造、販賣或運輸鋼筆槍、瓦斯槍、麻醉槍、獵槍、
空氣槍或第4條第1項第1款所定其他可發射金屬或子彈具有殺傷
力之各式槍砲者，處無期徒刑或5年以上有期徒刑，併科新臺幣
1千萬元以下罰金。
未經許可，轉讓、出租或出借前項所列槍枝者，處5年以上有期
徒刑，併科新臺幣1千萬元以下罰金。
意圖供自己或他人犯罪之用，而犯前二項之罪者，處無期徒刑或
7年以上有期徒刑，併科新臺幣1千萬元以下罰金。
未經許可，持有、寄藏或意圖販賣而陳列第1項所列槍枝者，處3
年以上10年以下有期徒刑，併科新臺幣700萬元以下罰金。
第1項至第3項之未遂犯罰之。


司法院資訊處製作；財團法人民間司法改革基金會備份。
